### Thiago de Almeida Silva

(11) 94670-3672 | thiago\_as@hotmail.com São Paulo | SP Linkedin | GitHub | Portfólio



#### **OBJETIVO**

Desenvolvedor Jr Full Stack

## **RESUMO DAS QUALIFICAÇÕES**

Desenvolvedor Full Stack em formação, com experiência em criação de layouts desktop e mobile (UI), desenvolvimento em arquitetura MVC, experiência de +10 em confecção e criações, produções gerindo equipes de fotógrafos, fornecedores, atendimento ao cliente, pesquisas de mercado e Marketing Digital.

**Tecnologias**: HTML, CSS / Sass / Bootstrap, Javascript, Java / Spring Boot, CSharp / Dot.Net, React, Node / EJS, SQL.

## **FORMAÇÃO**

Recode – RecodePro
 Programação Full Stack 540hs ( Set/21 a Abr/22)

# **EXPERIÊNCIA PROFISSIONAL**

Murb - Moda Urbana (2011/2019) - Sócio Proprietário

Designer de estampas, Desenvolvedor Web, Modelista, Marketing, Produção de roupas e ensaios fotográficos para moda.

Estamper - Uniformes (2008 a 2011) - Sócio Proprietário

Coordenação de equipes para confecção de uniformes escolares e promocionais.

**AdonaiRicci - Gráfica** (2006 a 2007) - Designer Gráfico, operador de plotter de impressão Criação de layouts para impressão de banners e adesivos, operar plotter de impressão.

Proassp - Assessoria e Projetos (2004 a 2006) - Desenhista Projetista

Desenhista Projetista de impermeabilização, desenho de arquitetura e engenharia civil.

#### IDIOMA

Inglês: Leitura nível Técnico, Escrita e Fala nível básico

Português: Idioma nativo

### **CURSOS EXTRACURRICULARES**

Discover Rocketseat (FullStack)

Trilhas Fundamentar e Conectar

 420 aulas 24 hrs, Rocketseat (Mai/2021)

Robô de investimentos

MQL5 81 aulas – 6hrs, Udemy (jan/2021)

Javascript Avançado

Nível Intermediário 688 aulas – 97 hrs, Udemy (jan/2022) Git e Github

Versionamento 30 aulas – 2 hrs, Udemy (dez/2021)

Slow Marketing

Marketing para empreendedor 15 aulas – 1hr, Udemy (mar/2021)

Projeto e Marcenaria

Projeto e execução 17 aulas – 68 hrs, Lab 74 (Fev/2018 a Jun/2018)

#### **ATIVIDADES EXTRAS**

- Projeto Salão de Cabeleireiro <u>github.com/thiagoalmeidas/vanhair</u> (Node, EJS, Sass, JavaScript)
- Projeto Site E-commerce loja de Artes (React, JavaScript)
- Projeto Plataforma Andor Refugiados <u>github.com/squad46/ANDOR-4.0</u> (React,
  Dot.Net, SqlServer, Azure, Java SpringBoot, JavaScript)
- Projeto Agencia de Viagens <u>github.com/thiagoalmeidas/AgenciaVuelo-FrontFinal</u>
  (React, Java SpringBoot, JavaScript)